臺灣桃園地方法院刑事判決　　　　　　　 94年度易字第481號
 公　訴　人　臺灣桃園地方法院檢察署檢察官
 被　　　告　乙○○
上列被告因贓物案件，經檢察官提起公訴（94年度偵字第4229號
），本院判決如下：
    主  文
乙○○收受贓物，處有期徒刑陸月，如易科罰金，以佰元折算
壹日。
    事  實
一、乙○○平日除經營藥浴池外，另兼以拆解報廢車輛後變賣廢
    鐵為業，其明知丙○○所持有之車號JO-4630 號自用小客車
    1 輛，係來路不明之贓物（該車係甲○○所有，於民國92年
    10月4 日15時許，在桃園縣楊梅鎮○○路○ 段之麗景大地社
    區停車場內遭丙○○竊取；丙○○此部分竊盜犯行，則為本
    院93年度易字第107 號確定判決效力所及），竟仍基於收受
    贓物之故意，於92年10月4 日18時許，在其位於桃園縣大園
    鄉北港村6 鄰崙仔坪1 之3 號之住處空地，向丙○○收受該
    車，並將車內之音響、座椅予以拆解。嗣經警於92年10月21
    日18時30分許，在其上開住處之倉庫內發現該車，始悉上情
    。
二、案經臺灣桃園地方法院檢察署檢察官自動檢舉後偵查起訴。
    理  由
一、訊據被告乙○○固坦承於上揭時、地，經警在其住處之倉庫
    內查獲上開自用小客車1 輛，惟矢口否認有何收受贓物之犯
    行，辯稱：該車係丙○○最後一次前來伊經營之藥浴池消費
    時所寄放，丙○○寄車時並未與伊接洽，即逕將該車駛入警
    方查獲之倉庫停放，伊經太太告知後，始追出去詢問寄車者
    之姓名，丙○○乃自稱其為「尤福村」，並說要寄放2 、3
    天，隨即離去，伊確實不知丙○○停放之車輛為贓車云云。
    經查：
  (一)上開車號JO-4630 號之自用小客車為甲○○所有，於92年10
    月4 日15時許，在桃園縣楊梅鎮○○路○ 段之麗景大地社區
    停車場內遭丙○○竊取一節，業據證人丙○○於本院審理時
    到庭供認明確，核與證人即被害人甲○○於檢察官偵查時證
    述之情節相符，且有被害人出具之贓物領據、車輛竊盜車牌
    失竊資料個別查詢報表- 查詢車輛認可資料及車籍作業系統
    - 查詢認可資料各1 份在卷可稽，堪認上開車輛確係丙○○
    因財產犯罪所得之贓物無訛。
  (二)至證人丙○○及被告之配偶游愛美固分別於本院本案暨另案
    （93年度易字第770 號竊盜案件）審理時到庭，附和被告所
    辯，其中證人丙○○狡稱：伊僅將該贓車棄置於被告住處，
    並無交付予被告之意思云云，證人游愛美則諉稱：該贓車係
    洗藥浴之客人所暫放，伊與被告均未動過該車云云。然查：
    該贓車係經警於被告上開住處之倉庫內查獲，且查獲時該車
    之座椅及音響均遭拆卸，其中駕駛座之座椅並置放於該倉庫
    內等情，則據證人即查獲員警賴宏茂於本院上開竊盜案件審
    理時證述綦詳，復有查獲現場照片影本8 張在卷足憑，而證
    人丙○○於本院審理時既證稱：其係將車停放在上址空地，
    該車之座椅於其離開被告住處時猶屬完整，伊並未拆卸車內
    物品等語，足見該贓車係經被告移入倉庫拆解，否則他人豈
    有甘冒當場查獲之風險，逕在被告倉庫拆解其客戶寄放之車
    輛後，再將拆下之座椅留置倉庫內之理。再由證人丙○○於
    本院審理時所述：其於竊得該車之同日晚間，即將之駛往被
    告住處停放，且於離去之際，係請求友人駕車前來搭載，並
    決意拋棄該贓車之占有等語觀之，可知丙○○離開被告住處
    時仍需車輛代步，若非該車已經其轉讓，丙○○衡情當無將
    之寄放或棄置被告住處之可能，況被告事後亦無畏丙○○之
    追究即予拆解，既如前述，益徵該贓車乃丙○○交付移轉予
    被告無疑。是證人游愛美前揭證述，及證人丙○○否認交付
    該贓車部分之證詞，無非意在迴護被告，均不足採。
  (三)又上開車輛為1989年份之皮姆威廠牌，排氣量1990CC，查獲
    時約價值新臺幣300,000 元，此有上開車籍資料及贓物領據
    可參，該車價值自屬不菲，然依被告於法院審理時所述：丙○○才來洗藥草浴第4 次而已，算不是很熟，丙○○亦未交
    付行照及鑰匙等語，足見其與丙○○並非熟稔，丙○○竟會
    輕易交付上開市價不菲之車輛，且未提供車籍資料及原廠鑰
    匙，已與一般移轉合法車輛之情形有別，再參以該車之車鎖
    及電門鎖於失竊後均遭撬壞之情，復據證人甲○○於偵查中
    證述在卷，是以僅需僅稍加檢視即可查覺該車之來源不正。
    而被告於審理時既自承：其平日兼以拆解報廢車輛後變賣廢
    鐵為業，其就車輛之來源是否正當，自具相當之知識經驗，
    見該車異於一般合法車輛之情狀甚多，主觀上當有贓物之認
    識，竟仍予收受拆解，其有收受贓物之故意，亦甚灼然。
  (四)綜上所述，被告所辯各節，顯屬事後卸責之詞，委無足採。
    本件事證明確，被告犯行洵堪認定，應依法論科。
二、核被告乙○○所為，係犯刑法第349條第1項之收受贓物罪。
    爰審酌被告犯罪之手段、所生危害、收受贓物之價值及其犯
    罪後猶飾詞狡辯，顯無悔意等一切情狀，量處如主文所示之
    刑，並諭知易科罰金之折算標準，以示懲戒。
據上論斷，應依刑事訴訟法第299條第1項，刑法第349條第1項、
第41條第1項前段，罰金罰鍰提高標準條例第1條前段、第2條，
判決如主文。
本案經檢察官崔秉君到庭執行職務。
中　　華　　民　　國　　94　　年　　10　　月　　27　　日
                刑事第十一庭 審判長法  官 蔡榮澤
                                   法  官 魏于傑
                                   法  官 丁俊成
以上正本證明與原本無異。
如不服本判決，應於判決送達後10日內向本院提出上訴狀（應附
繕本），上訴於臺灣高等法院。
     　　　　　　　　　　　　　　　書記官 簡慧瑛
中　　華　　民　　國　　94　　年　　10　　月　　31　　日
附錄本案論罪科刑依據之法條：
刑法第349條：
收受贓物者，處三年以下有期徒刑、拘役或五百元以下罰金。
搬運、寄藏、故買贓物或為牙保者，處五年以下有期徒刑、拘役
或科或併科一千元以下罰金。
因贓物變得之財物，以贓物論。
